# 请教陈版主一下：转赠股是否考虑公允价值变动及递延所得税？

提问人：叫我小刘 时间：2023-10-25 15:04:56
请教陈版主：转赠股是否考虑公允价值变动及递延所得税？
81527ee854e1105c6ab570bbcd8c398.png
(135.31 KB, 下载次数: 1)
2023-10-25 15:02 上传

回答人：chenyiwei
被投资企业转增之后，投资方只需要按照转增后的持股数量和期末单位公允价值来计算所持股份的期末公允价值。
转增股份这一行为本身不影响投资的公允价值，也就不会导致其期末公允价值的变动。